Inventaris van het archief van de Bevelhebber van de Eerste Militaire Afdeling te ''s-Gravenhage
Nationaal Archief, Den Haag
Bevelhebber 1e Militaire Afdeling te 's-Gravenhage
Militaire Afdeling (1e)
1922-1940
3408
1.20 meter; 54 inventarisnummers.
Normale geschreven, getypte en gedrukte documenten, geen bijzondere handschriften.
Nationaal Archief, Den Haag
Bevelhebber van de Eerste Militaire Afdeling te 's-Gravenhage
Het archief bevat stukken betreffende uiteenlopende onderwerpen, o.a. betreffende verdedigingsplannen, tenue, bewaking, militaire bijstand, mobilisatie, optreden bij gebeurtenissen in het Koninklijk Huis, luchtbescherming, internering van Spanjaarden en het bestrijden van onlusten, communistische en fascistische propaganda en revolutionaire woelingen.
Archiefvorming
Geschiedenis van het archiefbeheer
De verwerving van het archief
Het archief is krachtens bepalingen van de Archiefwet overgebracht.
3.09
Aanwijzingen voor de gebruiker
Openbaarheidsbeperkingen
Volledig openbaar.
Materiële beperkingen
Aanvraaginstructie
Openbare archiefstukken kunnen online worden aangevraagd en gereserveerd. U kunt dit ook via de terminals in de studiezaal van het Nationaal Archief doen. Om te kunnen reserveren dient u de volgende stappen te volgen:
U maakt een profiel aan op www.gahetna.nl, en logt vervolgens in
Via de archiefinventaris (alleen de beschrijvingen met rode nummers) selecteert u het gewenste archiefstuk door op de knop 'Reserveren' te klikken
In het volgende scherm geeft u aan op welke dag u het archiefstuk wilt inzien
Indien u zich bevindt in de studiezaal en een tafelnummer heeft ontvangen kunt u dit nummer vermelden. Als u geen tafelnummer heeft kunt u tafelnummer 777 laten staan
Vervolgens bevestigt u uw reservering door deze te versturen.
Verwant materiaal
Beschikbaarheid van kopieën
Beschrijving van de series en archiefbestanddelen
- Agenda's van de Algemeene, Geheime en Persoonlijke Archieven
  - Algemeen. No. 1-208., 1922 aug. 1 - 1926 nov. 1; 1
  - Algemeen. No. 209-66., 1926 nov. 1 - 1935 mrt. 26; 2
  - Algemeen. No. 67-210., 1935 mrt. 27 - 1939 aug. 21; 3
  - Persoonlijk. No. 1-379., 1939 oct. 10 - 1940 jun. 15; 4
  - Geheim. No. 1-68., 1920 jan. 1 - 1930 dec. 31; 5
  - Geheim. No. 1-80., 1931 jan. 1 - 1936 mei 29; 6
- Lijst van behouden dossiers, bundels en stukken
  - Wijziging gebied militaire afdeelingen. Oud agendanr. Geheim 21., 1923; 7; 1 stuk
  - De verdediging van 's-Gravenhage bij uitgebroken onlusten. Oud agendanr. Geheim 51., 1925; 8; 1 dossier
  - Militaire bijstand watersnood 1926. Oud agendanr. W 3., 9; 1 bundel
  - Vredesinstructie stellingcommandanten.Oud agendanr. Geheim ongen., 1927; 10; 1 bundel
  - Verdedigingsplannen Rotterdam.Oud agendanr. Geheim/Persoonlijk 4., 1928; 11; 1 bundel
  - Ontwerp-vredesinstructie voor den bevelhebber in een militaire afdeeling. Oud agendanr. Geheim 6., 12; 1 stuk
  - Verdedigingsplannen van Rotterdam. Oud agendanr. Geheim/Persoonlijk 19., 1928-1934; 13; 1 dossier
  - Tenue en houding. Oud agendanr. Geheim 59., 14; 1 stuk
  - Besluit betreffende opheffing v.d. Departementen v. Oorlog en Marine en instelling van het Departement van Defensie. Oud agendanr. ongen., 15; 1 stuk
  - Taak van V.L.S. Verband Dordrecht. Oud agendanr. Geheim/Persoonlijk 4, 1930; 16; 1 bundel
  - Bewaking munitiemagazijnen. Oud agendanr. Geheim 12, 17; 1 bundel
  - Verbod tot deelnemen van militairen in uniform aan demonstraties. Oud agendanr. Geheim 30., 18; 1 stuk
  - Instructie algemeen Troepencommandant te 's-Gravenhage. Oud agendanr. Geheim 61., 19; 1 bundel
  - Deelnemen van militairen aan optochten. Oud agendanr. Geheim 187., 20; 1 bundel
  - Bewakingsdiensten. Oud agendanr. Persoonlijk 7., 1931; 21; 1 bundel
  - Voorzorgsmaatregelen tegen misdadige aanrandingen. Oud agendanr. Persoonlijk 9., 22; 1 bundel
  - Mobilisatie V.L.S. Korpsen. Oud agendanr. Persoonlijk 30., 23; 1 bundel
  - Voorzorgsmaatregel tegen misdadige aanrandingen. Oud agendanr. Geheim 43., 24; 1 stuk
  - Kazernering en kazernebouw te 's-Gravenhage. Oud agendanr. Geheim 74., 25; 1 bundel
  - Militaire bijstand. Oud agendanr. Geheim 15., 1932; 26; 1 bundel
  - Mobilisatievoorbereiding Bijzondere Vrijwillige Landstorm. Oud agendanr. Persoonlijk 42., 27; 1 bundel
  - Overzicht ligging en toestand oefenings- en schiettereinen. Oud agendanr. Algemeen 44., 28; 1 stuk
  - Bestrijding van onlusten. Oud agendanr. Persoonlijk 303., 29; 1 stuk
  - Instructies spoorwegbewaking. Oud agendanr. SB.567., 30; 1 bundel
  - Bestrijding van onlusten, communistische en fascistische propaganda. Oud agendanr. Persoonlijk 1., 1933; 31; 1 bundel
  - Overlijden Koningin Emma. Oud agendanr. Algemeen 41., 1934; 32; 1 dossier
  - Overlijden Z.K.H. Prins Hendrik der Nederlanden. Oud agendanr. Algemeen 132., 33; 1 dossier
  - Bestrijding revolutionaire woelingen. Oud agendanr. Geheim 196., 34; 1 stuk
  - Overzicht burgerwachten. Oud agendanr. Geheim 245., 35; 1 stuk
  - Mobilisatie B.V.L. Instructies voor diverse commandanten. Mobilisatievervoer. Oud agendanr. Geheim 93., 1935; 36; 1 bundel
  - Tenue officieren. Oud agendanr. Persoonlijk 30., 1936; 37; 1 bundel
  - Dragen van de uniform door officieren. Oud agendanr. Geheim 84., 38; 1 bundel
  - Militair eerbetoon bij het huwelijk van H.K.H. Prinses Juliana. Oud agendanr. Algemeen 180., 39; 1 bundel
  - Garnizoensparade ter gelegenheid van de beëediging van Z.K.H. Prins Bernhard. Oud agendanr. Algemeen 202., 40; 1 stuk
  - Mobilisatie instructies voor: a. Officier belast met het mobiliseren van het stafkwartier I DG.b. Commandant troependetachement I DG. Oud agendanr. ongen., 41; 1 bundel
  - Indeeling van dienstplichtigen bij de regimenten Grenadiers en Jagers. Oud agendanr. Persoonlijk 129., 1937; 42; 1 bundel
  - Internering van Spanjaarden. Oud agendanr. Persoonlijk 177., 1937; 43; 1 bundel
  - Viering geboorte van H.K.H. Prinses Beatrix. Oud agendanr. Persoonlijk 185., 44; 1 bundel
  - Militair eerbetoon bij den doop van H.K.H. Prinses Beatrix. Oud agendanr. Algemeen 70., 1938; 45; 1 bundel
  - Levering buiten kazernes in verband met luchtgevaar. Oud agendanr. Geheim 109., 46; 1 bundel
  - Luchtbescherming. Oud agendanr. Geheim 112., 47; 1 bundel
  - Oefenterreinen. Oud agendanr. Geheim 133., 48; 1 bundel
  - Defilé ter eere van het 40-jarig regeringsjubileum van H.M. de Koningin. Oud agendanr. Algemeen 144., 49; 1 bundel
  - Oprichting Infanterie Schietschool. Oud agendanr. Algemeen 286., 50; 1 stuk
  - Bulletins 1933-1938 betreffende stromingen in binnen- en buitenland. Oud agendanr. ongen., 51; 1 dossier
  - Overzichten 1933-1934 betreffende politieke stromingen. Oud agendanr. Persoonlijk 23., 52; 1 bundel
  - Jaarberichten en overzichten 1935-1936 betreffende politieke stromingen. Oud agendanr. Persoonlijk 20., 53; 1 bundel
  - Jaarberichten en overzichten 1937-1938 betreffende politieke stromingen. Oud agendanr. Persoonlijk 58., 54; 1 bundel